【裁判字號】    98,上訴,3607
【裁判日期】    981030
【裁判案由】    妨害自由
【裁判全文】
臺灣高等法院刑事判決                98年度上訴字第3607號
上  訴  人
即  被  告  乙○○
上列上訴人因妨害自由案件，不服臺灣士林地方法院98年度訴緝
字第30號，中華民國98年6 月30日第一審判決（起訴案號：臺灣
士林地方法院檢察署98年度偵字第4216號），提起上訴，本院判
決如下：
    主  文
上訴駁回。
    理  由
一、依刑事訴訟法第350條、第361條、第362條、第367條規定，
    不服地方法院之第一審判決而上訴者，須提出上訴書狀，並
    應敘述具體理由，為上訴必備之程式；其所提出之書狀未敘
    述上訴理由，或僅曾以言詞陳述上訴理由者，均應於上訴期
    間屆滿後20日內補提理由書於第一審法院。第一審法院經形
    式審查，認逾期未補提上訴理由者，應定期間先命補正；逾
    期未補正者，為上訴不合法律上之程式，應以裁定駁回。倘
    已提出上訴理由，但所提非屬具體理由者，則由第二審法院
    以上訴不合法律上之程式，判決駁回。而所謂具體理由，必
    係依據卷內既有訴訟資料或提出新事證，指摘或表明第一審
    判決有何採證認事、用法或量刑等足以影響判決本旨之不當
    或違法，而構成應予撤銷之具體事由，始克當之（例如：依
    憑證據法則具體指出所採證據何以不具證據能力，或依憑卷
    證資料，明確指出所為證據證明力之判斷如何違背經驗、論
    理法則）；倘僅泛言原判決認定事實錯誤、違背法令、量刑
    失之過重或輕縱，而未依上揭意旨指出具體事由，或形式上
    雖已指出具體事由，然該事由縱使屬實，亦不足以認為原判
    決有何不當或違法者（例如：對不具有調查必要性之證據，
    法院未依聲請調查亦未說明理由，或援用證據不當，但除去
    該證據仍應為同一事實之認定），皆難謂係具體理由，俾與
    第二審上訴制度旨在請求第二審法院撤銷、變更第一審不當
    或違法之判決，以實現個案救濟之立法目的相契合，並節制
    濫行上訴，最高法院97年度台上字第892號判決意旨參照。
二、本件上訴人即被告乙○○不服原判決，於民國98年7月31日
    具狀提起第二審上訴，同年8月14日補充上訴理由，其上訴
    理由略以：原審量刑過重，被告也有提起告訴，告甲○○詐
    欺，請求調閱證據，審酌案情從輕量刑云云。
三、經查：本件原判決依上訴人即被告乙○○於原審準備程序自
    白不諱（見原審卷第49頁），核與證人即被害人甲○○於警
    詢、偵查及原審另案96年度訴字第1177號案件審理中指訴（
    見偵卷第13頁至第18頁、第197 頁至第199 頁、原審96年度
    訴字第1177號卷第165 頁至第176 頁）、證人即共同被告林
    智偉於警詢、偵查及原審另案96年度訴字第1177號案件審理
    中之證稱（見偵卷第50頁至第54頁、第135 頁至第137 頁、
    第181 頁至第184 頁、原審96年度訴字第1177號卷第132 頁
    至第139 頁）、證人即共同被告趙杰於警詢及偵查中之證稱
    （見偵卷第41頁至第47頁、第131 頁至第133 頁）、證人即
    共同被告盧德義於警詢及偵查中之證稱（見偵卷第57頁至第
    61 頁 、第143 頁至第145 頁、第177 頁至第179 頁、第18
    3 頁至第184 頁），以及證人陳明芳於警詢、偵查中之證稱
    （見偵卷第24頁至第27頁、第192 頁至第193 頁）等情均大
    致相符，並有本票2 紙扣案可稽（見偵卷第90頁），認被告
    乙○○任意性自白核與事實相符，堪信為真實。又被告前於
    87年間因肅清煙毒條例案件，經本院以87年度上訴字第3051
    號判決處有期徒刑7 年2 月，嗣經最高法院以88年度臺上字
    第3311號判決駁回上訴確定，又與另案偽造文書、贓物等案
    件合併定應執行刑為有期徒刑7 年5 月確定，並於92年2 月
    14日假釋出監付保護管束，於95年5 月16日保護管束期滿假
    釋未經撤銷，視為刑已執行完畢等情，有本院被告前案紀錄
    表1 份附卷可按，其受有期徒刑執行完畢，5 年內故意再犯
    本件最重本刑為有期徒刑以上之罪，為累犯，應依刑法第47
    條第1 項規定加重其刑。原審審酌被告犯罪之動機、手段、
    所生之危害，及犯後坦承犯行，態度良好等一切情狀，量處
    有期徒刑10月，減為有期徒刑5 月，如易科罰金，以新臺幣
    1000元折算1 日，均已詳敘其所憑證據、認定理由及量刑依
    據。被告上訴理由主張原審量刑過重云云，惟量刑之輕重，
    係屬事實審法院得依職權自由裁量之事項，茍於量刑時，已
    依行為人之責任為基礎，並斟酌刑法第57條各款所列情狀，
    而未逾越法定範圍，又未濫用其職權，即不得遽指為違法，
    此觀最高法院72年度台上字第6696號判例意旨自明。本件原
    判決於量刑時，已依上揭規定，審酌被告犯罪之動機、手段
    、所生之危害，及犯後坦承犯行，態度良好等一切情狀，量
    處被告有期徒刑10月，減為有期徒刑5 月，如易科罰金，以
    新臺幣1000元折算1 日，既未逾越法定刑度，亦未濫用自由
    裁量之權限，刑度亦屬妥適，核無不當或違法之情形。上訴
    意旨復指稱被告有提起詐欺告訴云云，惟提起詐欺告訴與否
    ，與本案事實無涉，縱令屬實，亦無礙本案被告私行拘禁犯
    行之認定。核被告上訴理由之內容，未就原審判決有何採證
    認事、用法或量刑等足以影響原審判決本旨之不當或違法，
    而為具體指摘，揆諸首揭規定，其上訴自屬不合法律上之程
    式，應予駁回，並不經言詞辯論為之。
據上論斷，應依刑事訴訟法第367條前段、第372條判決如主文。
中    華    民    國    98    年    10    月    30    日
                刑事第十五庭  審判長法  官  吳昭瑩
                                    法  官  賴邦元
                                    法  官  吳炳桂
以上正本證明與原本無異。
如不服本判決，應於收受送達後10日內向本院提出上訴書狀，其
未敘述上訴之理由者並得於提起上訴後10日內向本院補提理由書
（均須按他造當事人之人數附繕本）「切勿逕送上級法院」。
                                    書記官  張嘉佐
中    華    民    國    98    年    11    月    2     日


司法院資訊處製作；財團法人民間司法改革基金會備份。
